臺灣高雄地方法院刑事裁定
111年度聲再字第3號
聲  請  人  臺灣高雄地方檢察署檢察官
受判決人即
被      告  張竣閎


            潘佳綺



上二人共同
指定辯護人  本院公設辯護人黃秋葉
上列聲請人因受判決人即被告違反毒品危害防制條例案件，對於
本院於中華民國110年2月25日109年度訴字第637號(起訴案號：1
09年度偵字第1102號、第1105號、第1106號)確定判決，聲請再
審，本院裁定如下：
    主  文
本件開始再審。
    理  由
一、聲請再審意旨略以：本件受判決人即被告張竣閎及潘佳綺於
    民國108年12月22日14時40分許，共同在高雄市旗津區海岸路
    「旗津渡船頭」旁，販賣含有第二級毒品3,4- 亞甲基雙氧
    苯基甲胺戊酮（Pentylone）成分之毒品咖啡包21包，經警
    查獲並扣得咖啡包，送高雄醫學大學附設中和紀念醫院(下稱
    高醫)檢驗醫學部毒物室檢驗後呈第二級毒品Pentylone陽性
    反應，經臺灣高雄地方檢察署(下稱高雄地檢署)檢察官以10
    9年度偵字第1102號、第1105號、第1106號提起公訴，並經本
    院以109年度訴字第637號判決判處被告張竣閎及潘佳綺犯(修
    正前)毒品危害防制條例第4條第6項、第2項之販賣第二級毒
    品未遂罪，分別處有期徒刑壹年拾月，均緩刑肆年，緩刑期間
    付保護管束，並應向指定之政府機關、政府機構、行政法人
    、社區或其他符合公益目的之機構或團體提供100小時之義務
    勞務，及接受20小時之法治教育課程，業於110年3月31日判決
    確定。然因高醫對於第二級毒品Pentylone之檢驗結果有誤
    判之情事，於近日經媒體披露；而本案經法務部法醫研究所
    會同法務部調查局(下稱調查局)、內政部刑事警察局(下稱
    刑事警察局)等中央檢驗機關，於110年12月17日前往高醫查
    核檢驗圖譜重新判讀，經重新判讀結果確定扣案毒品為第三級
    毒品Eutylone，此有法務部法醫研究所110年12月30日法醫毒
    字第11000093180號函暨清冊1份在卷可參，堪認本案有新證
    據足認受有罪判決之人應受無罪或輕於原判決所認罪名之判
    決，請為開始再審之裁定，更為審判等語。
二、按有罪之判決確定後，因發現新事實或新證據，單獨或與先
    前之證據綜合判斷，足認受有罪判決之人應受無罪、免訴、
    免刑或輕於原判決所認罪名之判決者，為受判決人之利益，
    得聲請再審；第1 項第6 款之新事實或新證據，指判決確定
    前已存在或成立而未及調查斟酌，及判決確定後始存在或成
    立之事實、證據，刑事訴訟法第420 條第1 項第6 款、第3
    項分別定有明文。準此，得據為受判決人之利益聲請再審之
    「新事實」、「新證據」，自不以有罪判決確定前已存在或
    成立而未及調查斟酌者為限，其在判決確定後始存在或成立
    之事實、證據，亦屬之；且所謂「新事實」、「新證據」，
    其等證明程度僅需單獨或與先前之證據綜合判斷，得以合理
    相信足動搖原確定之有罪判決，使受有罪判決之人應受無罪
    、免訴、免刑或輕於原判決所認罪名之判決者，即為已足；
    至是否確能為較有利之判決，屬裁定開始再審後，按通常審
    判程序依嚴格證明調查判斷之問題（最高法院106 年度台抗
    字第44號、108 年度台抗字第747 號裁定理由參照）。
三、經查，本件被告張竣閎及潘佳綺於108年12月22日販賣毒品
    咖啡包予配合警方而無意購買毒品之陳爾文，經警於同日查
    獲被告張竣閎及潘佳綺所交付之毒品咖啡包21包，經送高醫
    檢驗結果，咖啡包含有混合第二級、第三級及第四級毒品，
    其中有檢出第二級毒品Pentylone 成分，經高雄地檢署檢察
    官起訴被告張竣閎及潘佳綺，經本院判處被告張竣閎及潘佳
    綺犯修正前毒品危害防制條例第4 條第6項、第2項販賣第二
    級毒品未遂罪，分別判處被告張竣閎及潘佳綺各有期徒刑壹
    年拾月，均緩刑肆年，緩刑期間付保護管束，並應向指定之政
    府機關、政府機構、行政法人、社區或其他符合公益目的之機
    構或團體提供100小時之義務勞務，及接受20小時之法治教育
    課程確定等情，有上開起訴書、判決書、臺灣高等法院被告
    前案紀錄表在卷可稽。惟經法醫研究所會同調查局、刑事警
    察局等中央檢驗機關，於110年12月17日前往高醫查核檢驗
    圖譜重新判讀，認：高醫實驗室原質譜設定範圍為m/z50至5
    00，而Pentylone及Eutylone之主要差異在於m/z44，因此原
    檢測數據無法有效比對，只能由其他細微小差異之m/z值進
    行比對區分。經3單位代表人員研議，由m/z57、58、65、86
    、121、149進行比對，其中m/z86、121、149核對無誤，再
    以m/z57、58及65三者m/z強度差異進行細部交叉比對，當m/
    z57未出現，且m/z58強度大於m/z65時，研判為Eutylone，
    當m/z57出現，且m/z58小於m/z65時，研判為Pentylone。而
    本案扣案毒品經上述之比對，判讀結果為Eutylone一節，有
    法醫研究所110年12月30日法醫毒字第11000093180號函暨清
    冊1份在卷可證，自得合理相信本件確定判決後，因發現前
    開新證據，單獨判斷後，足認受判決人有應受輕於原判決所
    認罪名之可能。是聲請人所稱上述各節，均屬實在，核與刑
    事訴訟法第420 條第1 項第6 款之規定相符，具再審理由，
    應由本院為開始再審之裁定。
四、依刑事訴訟法第435 條第1 項，裁定如主文。　　
中　　華　　民　　國　　111 　年　　4 　　月　　26　　日

                刑事第九庭    審判長法　官 毛妍懿
　　　　　　　　　
　　　　　　　　　                  法  官 張瀞文 
　　　　　　　　　
　　　　　　　　　                  法  官 陳俊宏
以上正本證明與原本無異。
如不服本裁定，應於收受送達後3日內向本院提出抗告狀。
中　　華　　民　　國　　111 　年　　4 　　月　　26　　日
　　　　　　　　　　　　　　　　　　書記官 李佳玲